---
title: "Proyek Akhir 2"
author: "salsaa_aira"
date: "`r Sys.Date()`"
output: pdf_document
---

```{r setup, include=FALSE}
knitr::opts_chunk$set(echo = TRUE)
```

### Memprediksi Cryptocurrency yang Dapat Digunakan dalam Jangka Pendek dan Panjang

## Library
```{r}
library(tidyverse)
library(here)
library(readxl)
library(randomForest)
library(ggplot2)
```


## Menampilkan Dataset
```{r}
# mengurangi penggunaan notasi ilmiah, (scipen = -999): menggunakan notasi ilmiah
# options(scipen = 999) 
coin = read_excel(here("data-raw", "cryptocurrency.xlsx"))

# View(coin)
```


## Mengolah Beberapa Kolom Menjadi Numerik
```{r}
coin$Price = as.numeric(gsub("[$,]", "", coin$Price))
coin$Market_Cap = as.numeric(gsub("[$,]", "", coin$Market_Cap))
coin$Volume_24h = as.numeric(gsub("[$,]", "", coin$Volume_24h))
```


## Menghapus Nilai NA atau Nilai Kosong
```{r}
coin_clean = na.omit(coin)
coin_clean = coin_clean[coin_clean$Price > 0 & coin_clean$Market_Cap > 0 & coin_clean$Volume_24h > 0, ]
```


## Hubungan antar Variabel
```{r}
correlation_matrix = cor(coin_clean[, c("Price", "Market_Cap", "Volume_24h")], use = "complete.obs")
```


## Membagi Data menjadi Training dan Testing
```{r}
set.seed(123)  # Untuk reproducibility
n = nrow(coin_clean)
train_indices = sample(1:n, size = 0.8 * n)  # 80% data untuk training, 20% untuk data testing
train_data = coin_clean[train_indices, ]
test_data = coin_clean[-train_indices, ]
```


## Membangun Model Random Forest untuk Prediksi
```{r}
test_data = test_data[test_data$Price != 0 & !is.na(test_data$Price), ]

rf_model = randomForest(Price ~ Market_Cap + Volume_24h, 
                        data = train_data, 
                        ntree = 100, 
                        mtry = 2, 
                        importance = TRUE)
```


##  Membuat Kolom Prediksi
```{r}
test_data$predicted_price = predict(rf_model, newdata = test_data)

head(test_data)
```


## Visualisasi Tabel Prediksi dengan scatter plot
```{r}
ggplot(
  data = test_data, 
  aes(
    x = Price, 
    y = predicted_price
  )) + 
  geom_point(
    aes(
      color = abs(Price - predicted_price)
    ), 
    size = 3, 
    alpha = 0.7
  ) + 
  scale_color_gradient(
    low = "green", 
    high = "red"
  ) + 
  geom_smooth(
    method = "lm", 
    se = FALSE, 
    color = "blue", 
    linetype = "solid"
  ) + 
  labs(
    title = "Analisis Harga Aktual vs Prediksi", 
    x = "Harga Aktual", 
    y = "Harga Prediksi", 
    color = "Error (|Actual - Predicted|)"
  ) + 
  theme_classic() + 
  theme(
    plot.title = element_text(hjust = 0.5, face = "bold"),
    legend.position = "bottom"
  )
```


## Mengevaluasi Model
```{r}
predicted_price = predict(rf_model, newdata = test_data)
mae = mean(abs(test_data$Price - predicted_price))
print(paste("Mean Absolute Error (MAE):", mae))
# data dianggap bagus karena rata-rata price > 50.000 
```


## Menganalisis Variabel dengan bar chart
```{r}
ggplot(
  importance, 
  aes(
    x = reorder(Variable, `%IncMSE`), 
    y = `%IncMSE`, 
    fill = `%IncMSE`
  )
  ) + geom_bar(
    stat = "identity"
  ) + scale_fill_gradient(low = "lightblue", high = "darkblue") +
  coord_flip() + 
  labs(
    title = "Tingkat Kepentingan Variabel (Random Forest)", 
    x = "Variabel", 
    y = "Peningkatan MSE (%)", 
    fill = "Tingkat Kepentingan"
  ) + theme_classic() +
  theme(
    plot.title = element_text(hjust = 0.5, face = "bold"),
    axis.text = element_text(size = 10),
    axis.title = element_text(size = 12)
  )
```


## Rekomendasi Crypto: Jangka Pendek dan Panjang
```{r}
# Jangka pendek: Berdasarkan volume perdagangan (Volume_24h)
short_term = coin_clean[order(-coin_clean$Volume_24h), ][1:5, ]

# Jangka panjang: Berdasarkan kapitalisasi pasar (Market_Cap)
long_term = coin_clean[order(-coin_clean$Market_Cap), ][1:5, ]

print("Rekomendasi untuk Jangka Pendek:")
print(short_term[, c("Name", "Volume_24h", "Price")])

print("Rekomendasi untuk Jangka Panjang:")
print(long_term[, c("Name", "Market_Cap", "Price")])
```
